【裁判字號】    90,易,305
【裁判日期】    900626
【裁判案由】    傷害
【裁判全文】
臺灣臺中地方法院刑事判決                            九十年度易字第三五號
    公  訴  人  臺灣臺中地方法院檢察署檢察官
    被      告  甲○○
                己○○
                戊○○
右列被告因傷害案件，經檢察官提起公訴（八十九年度偵字第一一八三一號），本院
判決如左︰
    主      文
甲○○、己○○、戊○○共同傷害人之身體，各處有期徒刑肆月，如易科罰金，均以
佰元折算壹日。
    事      實
一、丁○○、乙○○（另案審結）、甲○○、己○○、戊○○與綽號「阿呆」等不詳
    名年籍之年成男子十餘人共同基於傷害犯意之聯絡，於民國（下同）八十九年三
    月十七日凌晨二時許，因爭風吃醋，在台中市○區○○路一九五號真善美ＫＴＶ
    店一○三號包廂內、外，分別以拳、腳或持高梁瓶、塑膠椅及花盆等物，毆打丙○○（於偵查中已撤回告訴，經公訴人為不起訴處分確定）、壬○○、辛○○、
    庚○○，致壬○○受有頭部外傷、併腦挫傷及水腫、左食指撕裂傷合併肌腱斷裂
    ；庚○○則受有頭部外傷、頭皮裂傷四．五公分；辛○○受有頭部外傷、左食指
    肌腱局部裂傷、雙手多處裂傷等傷害。
二、案經壬○○、辛○○、庚○○訴由台中市警察局第三局報請台灣台中地方法院檢
    察署檢察官偵查起訴。
    理      由
一、右揭事實業據被告甲○○坦承不諱；訊據被告己○○、戊○○二人則均矢口否認
    右開犯行。被告戊○○辯稱：伊從二樓下來時，就看到他們已在打架，伊並無出
    手云云；被告己○○辯稱：伊沒有打人，伊當時下樓，見到他們幾個人打成一團
    ，伊上前拉開他們，有見到丁○○及甲○○打人云云。然查，被告甲○○、己○○、戊○○、丁○○、乙○○係分別以空手或持高梁瓶、塑膠椅及花盆等物毆打
    被害人壬○○乙情，已據被害人壬○○指述甚明（見本院九十年五月二十九日審
    理筆錄、偵查卷第八十五頁背面）。另證人癸○○於審理中亦證稱：「當天我跟
    男朋友壬○○從包廂（一○三室）廁所走出來，看到丁○○五、六人在包廂打人
    ，壬○○帶我從包廂裡面廁所帶我出來包廂外門口，己○○、戊○○及數十名陌
    生男子上前攬住我們，己○○出手毆打壬○○，己○○跟一名中年男人拉壬○○
    的頭去撞牆，撞牆之後己○○及戊○○及其他人就出手毆打壬○○，他們就拿塑
    膠椅及花盆及拳腳毆打壬○○，從門口打到櫃台中庭。在櫃台時候甲○○跟林中
    瑜及其他人又衝進來打壬○○，壬○○被打到地上。」等語（見本院九十年六月
    十二日審理筆錄）。又被告甲○○毆打被害人辛○○部分，亦據被害人辛○○指
    述甚明（本院九十年五月二十一日審理筆錄、偵查卷第八十五頁背面）。此外，
    復有被害人壬○○、辛○○、庚○○三人所提出之診斷證明書三紙（偵查卷第五
    十六、五十八至六十九頁）及現場照片八幀（偵查卷第七十至七十三頁），附卷
    可稽。是被告甲○○、己○○、戊○○於上開ＫＴＶ內確有參與毆打被害人乙事
    ，要可認定。
二、按行為人對於犯罪之結果有支配力並有因果關係，即應負責。而此所稱之有支配
    力，並不限於自己所為，亦包括利用任何可以產生結果之一切有因果關係之條件
    。是多數人相互間主觀上有犯意之關絡，而互為利用參與者之行為，就此產生之
    結果，即應負責，此乃於基刑法保護法益之目的所然。而此犯意之聯絡自不限於
    行為之時，即行為之進行中或行為前均包括於內（司法院大法官釋字第一○九號
    解釋參照）。是以雖被害人辛○○僅能指述被告甲○○、乙○○、丁○○；被害
    人庚○○未能指證何一被告毆打，然其二人均係遭五、六個人以毆打等情，亦據
    其二人陳明（本院九十年五月二十一日審理筆錄、偵查卷第八十五、八十六頁）
    。並參諸，丙○○於偵查中亦稱：「他們很多人衝進來打，但我看不清楚是何人
    打的」（偵見偵查卷第八十六頁）。而被告甲○○、己○○、戊○○三人既係出
    手打被害人，被害人壬○○、辛○○、庚○○三人亦因之受有傷害，則其三人對
    於被害人三人所受之傷害即應負責。是以本件事確明確，其等三人犯行均堪認定
    。
三、核被告三人所為均係犯刑法第二百七十七條第一項之傷害罪。被告三人與丁○○
    、乙○○及綽號「阿呆」、其他不詳姓名年籍之成年男子間，有犯意聯絡及行為
    分擔，均為共同正犯。爰審酌被告三人犯罪之動機、目的、手段、被害人三人所
    受損害程度及被告犯罪後態度等一切情狀，分別量處如主文所示之刑，及諭知易
    科罰金之折算標準。
據上論斷，應依刑事訴訟法第二百九十九條第一項前段，刑法第二十八條、第二百七
十七條第一項、第四十一條第一項，罰金罰鍰提高標準條例第一條前段、第二條，判
決如主文。
中      華      民      國      九十    年      六      月    二十六    日
                                          臺灣臺中地方法院刑事第三庭
                                              法    官  陳  添  喜
右正本證明與原本無異。
如不服本判決，應於判決送達後十日內向本院提出上訴狀，上訴於臺灣高等法院臺中
分院( 須附繕本 )。
                                              書記官
中      華      民      國      九十    年      六      月    二十六    日
附錄論罪科刑法條全文：
刑法第二百七十七條條第一項：
傷害人之身體或健康者，處三年以下有期徒刑、拘役或一千元以罰金。


司法院資訊處製作；財團法人民間司法改革基金會備份。
